# 咨询陈版主老股转让股份支付确认事宜

提问人：zoosa 时间：2019-12-02 06:30:14
陈版主及各位大家好，有以下事项求助大家，
① 公司在持股平台 2015 年授予四位部门高管股份作为股权激励（假定四位高管被授予合计 10%）， 2015 年公司公允价值假设 2 亿，员工购买价；
②2017 年，四位部门高管将其 2015 年被授予的部分股份再次授予各个部门核心人员作为股权激励（授予核心人员假设 8%）， 2017 年公司公允价值假设 10 亿。
对于上述事项，无相关证据证明在 2015 年第一次授予时有代持证据。
根据目前取得的资料，对 2 次股权激励事项均全额做了股份支付。
①2015 年股份支付金额： 2 亿 *10%-2015 年授予价格；
②2017 年股份支付金额： 10 亿 *8%-2017 年授予价格；
请教各位对上述两事项股份支付会计处理的建议？

回答人：chenyiwei
你的理解基本合理。就同一股份在不同年份先后确认两次股份支付费用，并不构成重复。参考：《计学撮要 2018 》之 “问题 1-4-8（实施股份支付收回授予的股权后重新授予其他员工是否存在费用重复确认问题）”。